【裁判字號】    97,訴,2049
【裁判日期】    971205
【裁判案由】    毒品危害防制條例
【裁判全文】
臺灣臺北地方法院刑事判決              97年度訴字第1908號
公  訴  人  臺灣臺北地方法院檢察署檢察官
被      告  甲○○
上列被告因違反毒品危害防制條例案件，經檢察官提起公訴（97
年度毒偵字第2911號）及追加起訴（97年度毒偵字第3128號），
被告就被訴事實為有罪之陳述，本院合議庭裁定由受命法官以簡
式審判程序審理，判決如下：
    主  文
甲○○施用第一級毒品，累犯，處有期徒刑柒月，扣案第一級毒
品海洛因壹包（驗餘淨重零點零柒壹肆公克，及直接包裝毒品而
殘有第一級毒品海洛因於上不可完全析離之夾鏈袋壹只）沒收銷
燬之；又施用第一級毒品，累犯，處有期徒刑柒月，扣案第一級
毒品海洛因壹包（驗餘淨重零點零肆貳貳公克，及直接包裝毒品
而殘有第一級毒品海洛因於上不可完全析離之夾鏈袋壹只）沒收
銷燬之。應執行有期徒刑壹年，扣案第一級毒品海洛因壹包（驗
餘淨重零點零柒壹肆公克，及直接包裝毒品而殘有第一級毒品海
洛因於上不可完全析離之夾鏈袋壹只）、壹包（驗餘淨重零點零
肆貳貳公克，及直接包裝毒品而殘有第一級毒品海洛因於上不可
完全析離之夾鏈袋壹只），均沒收銷燬之。
    事  實
一、甲○○前因施用毒品案件，經本院裁定送觀察、勒戒後，認
    無繼續施用毒品之傾向，而於民國95年9 月19日執行完畢釋
    放出所，並由臺灣臺北地方法院檢察署檢察官以95年度毒偵
    字第1368號為不起訴處分確定，復因施用第一級毒品海洛因
    案件，經本院以97年度訴緝字第33號判處有期徒刑6 月，減
    為有期徒刑3 月確定，甫於97年6 月30日易科罰金執行完畢
    。詎甲○○仍不知悔改，又基於施用第一級毒品海洛因之犯
    意，向綽號「大胖」之成年男子購入海洛因而持有，並於97
    年8 月21日0 時許，在臺北市○○區○○路112 巷9 弄2 號
    住處，以將海洛因置於針筒加水注射靜脈之方式，施用海洛
    因1 次，並於施用完畢後將針筒丟棄。另又基於施用第一級
    毒品海洛因之犯意，再向綽號「大胖」之成年男子購入海洛
    因而持有，並於97年9 月11日23時許，在上開住處，以將海
    洛因置於針筒加水注射靜脈之方式，施用海洛因1 次，並於
    施用完畢後將針筒丟棄。嗣為警分別於97年8 月21日上午11
    時30分許，在臺北市○○區○○路96號前為警查獲，並扣得
    第一級毒品海洛因1 包（毛重0.274 公克；淨重0.0740公克
    ，驗餘重0.0714公克，及直接包裝毒品而殘有第一級毒品海
    洛因於上不可完全析離之夾鏈袋1 只）；於同年9 月12日11
    時10分許，在臺北市○○區○○路96號前為警查獲，並扣得
    第一級毒品海洛因1 包（毛重0.2510公克；淨重0.0510公克
    ，驗餘重0.0422公克，及直接包裝毒品而殘有第一級毒品海
    洛因於上不可完全析離之夾鏈袋1 只），始查知上情。
二、案經臺北市政府警察局萬華分局報請臺灣臺北地方法院檢察
    署檢察官偵查起訴及追加起訴。
    理  由
一、按除被告所犯為死刑、無期徒刑、最輕本刑為3 年以上有期
    徒刑之罪或高等法院管轄第一審案件者外，於法院行準備程
    序進行中，被告先就被訴事實為有罪之陳述時，審判長得告
    知被告簡式審判程序之旨，並聽取當事人、代理人、辯護人
    及輔佐人之意見後，裁定進行簡式審判程序；且受命法官行
    準備程序，與法院或審判長有同一之權限；又簡式審判程序
    之證據調查，不受刑事訴訟法第159 條第1 項、第161 條之
    2 、第161 條之3 、第163 條之1 及第164 條至第170 條規
    定之限制，刑事訴訟法第273 條之1 第1 項、第279 條第2
    項前段、第273 條之2 分別定有明文。本件被告所為，係犯
    死刑、無期徒刑、最輕本刑為3 年以上有期徒刑以外之罪，
    其於準備程序中就被訴事實為有罪之陳述，經法官告知簡式
    審判程序之旨，並聽取公訴人、被告之意見後，認為適宜由
    受命法官獨任進行簡式審判程序，依刑事訴訟法第273 條之
    1 第1 項規定，合議庭裁定由受命法官獨任進行審判程序，
    合先敘明。
二、上揭事實業據被告於本院審理中坦承不諱，且經將被告2 次
    為警查獲時採集所得之尿液送請鑑定結果，確均呈現海洛因
    陽性反應，有臺灣尖端先進生技醫藥股份有限公司出具之濫
    用藥物檢驗報告、臺北市政府警察局偵辦毒品案件尿液檢體
    委驗單、贓證物品清單、尿液採樣書各2 份在卷可證，且有
    海洛因2 包（毛重0.274 公克；淨重0.0740公克，驗餘重0.
    0714公克，及直接包裝毒品而殘有第一級毒品海洛因於上不
    可完全析離之夾鏈袋1 只；毛重0.2510公克；淨重0.0510公
    克，驗餘重0.0422公克，及直接包裝毒品而殘有第一級毒品
    海洛因於上不可完全析離之夾鏈袋1 只）扣案足憑，並有交
    通部民用航空局航空醫務中心毒品鑑定書2 份在卷可佐，足
    認被告自白與事實相符。又被告前因施用毒品案件，經本院
    裁定送觀察、勒戒後，認無繼續施用毒品之傾向，而於95年
    9 月19日執行完畢釋放出所，並由臺灣臺北地方法院檢察署
    檢察官以95年度毒偵字第1368號為不起訴處分確定，復因施
    用第一級毒品海洛因案件，經本院以97年度訴緝字第33號判
    處有期徒刑6 月，減為有期徒刑3 月確定，甫於97年6 月30
    日易科罰金執行完畢等事實，亦有臺灣高等法院被告前案紀
    錄表在卷可查，是被告於觀察、勒戒或強制戒治執行完畢釋
    放後5 年內，再犯本件施用海洛因之罪，應堪認定。綜上，
    本案事證已臻明確，被告犯行洵堪認定，應依法論科。
三、按海洛因係毒品危害防制條例第2 條第2 項第1 款所定之第
    一級毒品，不得非法持有、施用，被告非法施用海洛因2 次
    ，核其所為，均係犯毒品危害防制條例第10條第1 項之施用
    第一級毒品罪。被告持有海洛因之低度行為，均應為其施用
    之高度行為所吸收，不另論罪。被告有如事實欄所載曾經有
    期徒刑執行完畢之前科，有臺灣高等法院被告全國前案紀錄
    表及刑案資料查註紀錄表各1 份在卷可查，其於徒刑執行完
    畢後，5 年內故意再犯本件有期徒刑以上之2 罪，均為累犯
    ，應依刑法第47條第1 項之規定，分別加重其刑。爰審酌被
    告曾有多次觸犯施用毒品之犯行，雖經觀察、勒戒及刑罰之
    執行，仍未能斷戒施用毒品惡習，顯見其戒治意志不堅，缺
    乏勒戒動機，本應從重量刑。惟念其施用毒品係對己身殘害
    ，未造成他人具體危害，且能於本院審理時坦承犯行，態度
    尚稱良好，復衡其犯罪之動機、目的、手段，犯罪時所受之
    刺激及其品性、生活狀況及智識程度等一切情狀，量處如主
    文之刑，並定其應執行之刑，以示儆懲。
四、扣案之白色粉末1 包，其內粉末確為海洛因，而直接包裝毒
    品之夾鏈袋1 只，則有海洛因殘留於上不可完全析離，應視
    之為毒品，有交通部民用航空局航空醫務中心毒品鑑定書及
    扣案物品相片在卷可查，係為海洛因1 包（毛重0.274 公克
    ；淨重0.0740公克，驗餘重0.0714公克，及直接包裝毒品而
    殘有第一級毒品海洛因於上不可完全析離之夾鏈袋1 只）；
    扣案之白色粉末1 包，其內粉末確為海洛因，而直接包裝毒
    品之夾鏈袋1 只，則有海洛因殘留於上不可完全析離，應視
    之為毒品，有交通部民用航空局航空醫務中心毒品鑑定書及
    扣案物品相片在卷可查，係為海洛因1 包（毛重0.2510公克
    ；淨重0.0510公克，驗餘重0.0422公克，及直接包裝毒品而
    殘有第一級毒品海洛因於上不可完全析離之夾鏈袋1 只），
    且分別係被告於97年8 月21日、同年9 月11日犯施用第一級
    毒品所持有之第一級毒品，業據被告供承在卷，均應依毒品
    危害防制條例第18條第1 項前段之規定，不問屬於犯人所有
    與否，分別宣告沒收銷燬之。至因鑑定而耗損之毒品，已因
    鑑定而滅失，爰不予宣告沒收，附此敘明。
據上論斷，應依刑事訴訟法第273 條之1 第1 項、第284 條之1
、第299 條第1 項前段，毒品危害防制條例第10條第1 項、第18
條第1 項前段，刑法第11條、第47條、第51條第5 款，判決如主
文。
本案經檢察官孫沛琦到庭執行職務。
中    華    民    國    97    年    12    月    5     日
                  刑事第七庭  法  官  林勇如
上正本證明與原本無異。
如不服本判決應於收受送達後10日內向本院提出上訴書狀，並應
敘述具體理由；其未敘述上訴理由者，應於上訴期間屆滿後20日
內向本院補提理由書（圴須按他造當事人之人數附繕本）「切勿
逕送上級法院」。
                              書記官  葉潔如
中    華    民    國    97    年    12    月    5     日
附錄：本案論罪科刑法條全文
毒品危害防制條例第10條
施用第一級毒品者，處6 月以上5 年以下有期徒刑。
施用第二級毒品者，處3 年以下有期徒刑。


司法院資訊處製作；財團法人民間司法改革基金會備份。
